【裁判字號】    97,訴,642
【裁判日期】    970731
【裁判案由】    違反毒品危害防制條例
【裁判全文】
臺灣新竹地方法院刑事判決               97年度訴字第642號
公  訴  人  臺灣新竹地方法院檢察署檢察官
被      告  甲○○
上列被告因違反毒品危害防制條例案件，經檢察官提起公訴（97
年度毒偵字第1044號），合議庭裁定由受命法官改依簡式審判程
序審理，本院判決如下：
    主  文
甲○○施用第一級毒品，處有期徒刑陸月；扣案之第一級毒品海
洛因壹包（驗後淨重貳點柒壹公克，空包裝重零點參貳公克）沒
收銷燬，電子秤壹個、海洛因殘渣袋捌個、海洛因注射針筒伍支
、注射海洛因止血帶壹條、海洛因殘渣瓶壹瓶均沒收之；又施用
第二級毒品，處有期徒刑參月，扣案之安非他命吸食器壹組、安
非他命玻璃球壹個均沒收之；應執行有期徒刑柒月，扣案之第一
級毒品海洛因壹包（驗後淨重貳點柒壹公克，空包裝重零點參貳
公克）沒收銷燬，電子秤壹個、海洛因殘渣袋捌個、海洛因注射
針筒伍支、注射海洛因止血帶壹條、海洛因殘渣瓶壹瓶、安非他
命吸食器壹組、安非他命玻璃球壹個均沒收之。
    事  實
一、甲○○前於民國92年間因施用毒品案件，經本院以92年度毒
    聲字第453 號裁定送觀察勒戒，因認無繼續施用傾向而於92
    年8 月20日執行完畢釋放，並由臺灣新竹地方法院檢察署檢
    察官以92年度毒偵字第337 號為不起訴處分確定。詎甲○○
    仍未戒除毒癮，竟分別基於施用第一級毒品海洛因及第二級
    毒品安非他命之各別犯意，先於97年5 月22日19至20時許間
    之某時點，在友人陳文光（另案經檢察官提起公訴）位於新
    竹縣竹北市○○街281 巷89弄15號之居所處，以將海洛因摻
    入香煙吸食之方式，施用第一級毒品海洛因1 次；再於同日
    23時許亦在上開處所，以將安非他命置入玻璃球內燒烤後吸
    食其霧化氣體之方式，施用第二級毒品安非他命1 次，嗣於
    翌日7 時30分許，在上開處所為警查獲，並扣得第一級毒品
    海洛因1 包（重量如主文所示）、電子秤1 個、海洛因殘渣
    袋8 個、海洛因注射針筒5 支、注射海洛因止血帶1 條、海
    洛因殘渣瓶1 瓶、安非他命吸食器1 組、安非他命玻璃球1
    個，經其同意為警採尿，並將其尿液檢體送請鑑驗，結果呈
    鴉片類及安非他命類陽性反應，始悉上情。
二、案經新竹縣政府警察局報請臺灣新竹地方法院檢察署檢察官
    偵查後起訴。
    理  由
一、本件被告甲○○所犯為死刑、無期徒刑或最輕本刑為3 年以
    上有期徒刑以外之罪，其於準備程序中就被訴事實為有罪之
    陳述，經法官告知簡式審判程序之旨，並聽取公訴人之意見
    後，依刑事訴訟法第273 條之1 第1 項規定，合議庭裁定由
    受命法官獨任進行簡式審判程序，合先敘明。
二、上揭犯罪事實，業據被告於本院審理中坦承不諱，且被告到
    案後為警採集之尿液（編號為A135），經送請詮昕科技股份
    有限公司以氣相層析質譜儀法檢驗後，乃呈第一級毒品海洛
    因代謝後嗎啡，及第二級毒品安非他命代謝物之陽性反應等
    情，有該公司97年6月6日濫用藥物尿液檢驗報告、新竹縣政
    府警察局被採尿人姓名編號對照表在卷可稽（見97年度毒偵
    字第1044號卷頁55、56），又被告於上開時地為警查獲扣得
    之疑似毒品 1包，經送驗後確呈毒品海洛因陽性反應，有法
    務部調查局97年6 月12日調科壹字第09723027180 號鑑定書
    1 紙附卷可憑（重量如主文所示，見偵查卷頁53），是被告
    上開自白乃與事實相符，堪予認定。又被告有如事實欄所載
    之觀察勒戒紀錄，有臺灣高等法院被告前案紀錄表1 份在卷
    可稽，其於上開92年8 月20日觀察勒戒執行完畢釋放後5 年
    內再犯本案施用第一級毒品海洛因及施用第二級毒品安非他
    命之犯行，即應依法論科。
三、按海洛因及安非他命分別為毒品危害防制條例第2 條第2 項
    第1 款、第2 款規定之第一級、第二級毒品，故核被告所為
    ，係分別犯毒品危害防制條例第10條第1 項、第2 項之施用
    第一級毒品罪、施用第二級毒品罪。被告持有第一級毒品海
    洛因、第二級毒品安非他命後進而分別施用，其持有之低度
    行為分別為施用之高度行為所吸收，均不另論罪。被告所觸
    犯之上開2 罪，犯意各別，行為互異，應分論併罰。爰審酌
    被告前已有施用毒品之不良素行，歷經觀察、勒戒後猶施用
    之，顯見其戒毒意志不堅，本不宜寬貸，惟念其施用毒品乃
    自戕一己之身體健康，對社會造成之危害尚非直接鉅大，且
    犯後終知能坦承犯行，態度良好，95年7 月1 日刑法第56條
    連續犯規定廢除後，被告施用毒品罪均須一罪一罰，所受刑
    期比起以往已經甚重等一切情狀，分別量處如主文所示之刑
    ，並定其應執行之刑，以期自新。扣案之第一級毒品海洛因
    1 包（重量如主文所示，其上之包裝袋客觀上殘留有些微毒
    品，依鑑定實務難與毒品析離，應視同毒品併予沒收），係
    毒品違禁物，應依毒品危害防制條例第18條第1 項前段規定
    ，不論屬於犯人與否宣告沒收銷燬。另扣案之電子秤1 個、
    海洛因殘渣袋8 個、海洛因注射針筒5 支、注射海洛因止血
    帶1 條、海洛因殘渣瓶1 瓶、安非他命吸食器1 組、安非他
    命玻璃球1 個均為被告所有，且係供其犯上開施用第一級毒
    品及第二級毒品犯行所用之物，業經被告自承在卷（見本院
    審理卷頁15），應依刑法第38條第1 項第2 款之規定宣告沒
    收；至於送驗耗損之毒品海洛因既已滅失，即毋庸宣告沒收
    銷燬。
據上論斷，應依刑事訴訟法第273 條之1 第1 項、第299 條第1
項前段，毒品危害防制條例第10條第1 項、第2 項、第18條第1
項前段，刑法第11條、第51條第5 款、第38條第1 項第2 款，判
決如主文。
本案經檢察官張凱絜到庭執行職務。
中    華    民    國    97    年    7    月     31    日
                    刑事第二庭  法  官  蔡川富
以上正本證明與原本無異。
如不服本判決應於收受本判決後10日內向本院提出上訴書狀，上
訴書狀應敘述具體理由。上訴書狀未敘述上訴理由者，應於上訴
期間屆滿後20日內補提理由書狀於本院 (均須按他造當事人之人
數附繕本 )「切勿逕送上級法院」。
中    華    民    國    97    年    7    月     31    日
                                書記官  陳秀子
附錄本案論罪科刑法條全文：
毒品危害防制條例第10條
施用第1 級毒品者，處6月以上5年以下有期徒刑。
施用第2 級毒品者，處3年以下有期徒刑。


司法院資訊處製作；財團法人民間司法改革基金會備份。
